Inventaris van het archief van de Nederlands-Indische Spoorweg Maatschappij (NISM) te Den Haag, 1863-1952
Nationaal Archief, Den Haag
Nederlands-Indische Spoorweg Maatschappij te 's-Gravenhage
NISM Den Haag
1863-1966
merendeel 1863-1940
I25047
62.00 meter; 791 inventarisnummers.
Normale geschreven en gedrukte documenten, geen bijzondere handschriften.
Nationaal Archief, Den Haag
Nederlandsch-Indische Spoorwegmaatschappij te Den Haag
Het archief van de Nederlandsch-Indische Spoorwegmaatschappij (NISM) te Den Haag (1863-1940) bestaat uit stukken betreffende personeel, tarieven, rijdend materieel, infrastructuur, de uitgiften van aandelen, en stukken aangaande verschillende commissarissen. Tevens bevat het archief rapportages, publicaties, verslagen, correspondentie, statistische gegevens, notulen van vergaderingen, nota's, journalen en grootboeken van de verschillende lijnen geëxploiteerd door de onderneming, evenals memorialen en diverse registers.
Archiefvorming
Geschiedenis van het archiefbeheer
De verwerving van het archief
Het archief is voor langere tijd in beheer, niet in eigendom verkregen.
08.03.03; 2.20
Aanwijzingen voor de gebruiker
Openbaarheidsbeperkingen
Volledig openbaar.
Materiële beperkingen
Aanvraaginstructie
Openbare archiefstukken kunnen online worden aangevraagd en gereserveerd. U kunt dit ook via de terminals in de studiezaal van het Nationaal Archief doen. Om te kunnen reserveren dient u de volgende stappen te volgen:
U maakt een profiel aan op www.gahetna.nl, en logt vervolgens in
Via de archiefinventaris (alleen de beschrijvingen met rode nummers) selecteert u het gewenste archiefstuk door op de knop 'Reserveren' te klikken
In het volgende scherm geeft u aan op welke dag u het archiefstuk wilt inzien
Indien u zich bevindt in de studiezaal en een tafelnummer heeft ontvangen kunt u dit nummer vermelden. Als u geen tafelnummer heeft kunt u tafelnummer 777 laten staan
Vervolgens bevestigt u uw reservering door deze te versturen.
Verwant materiaal
Beschikbaarheid van kopieën
Beschrijving van de series en archiefbestanddelen
- Vrouwelijk personeel, 1907-1926; 1
- Geneeskundige keuringen, 1900-1922; 2
- Personeel in tijdelijke dienst, 1900-1922; 3
- Ziekenfonds Semarang, 1900-1926; 4
- Opmerkingen maandverantwoordingen,(Fondsen), 1904-1926; 5
- Tarieven binnenverkeer, 1900-1926; 6-10
  - 1900-1901, 6
  - 1902-1905, 7
  - 1906-1913, 8
  - 1914-1923, 9
  - 1923-1926, 10
- Tarieven rechtstreeks, doorgaand en transitverkeer, 1900-1926; 11
- Vervoer tegen verminderd tarief, 1900-1926; 12-14
  - 1901-1906, 12
  - 1907-1923, 13
  - 1923-1926, 14
- Staten van kosteloos vervoer, 1900-1926; 15
- Vervoer op crediet voor Gouvernementsrekening, 1900-1909; 16
- Stukken betr. Bovenbouw, 1900-1933; 17-25
  - 1900-1903, 17
  - 1903-1906, 18
  - 1907-1909, 19
  - 1910-1912, 20
  - 1913-1914, 21
  - 1915-1919, 22
  - 1920-1922, 23
  - 1923-1930, 24
  - 1930-1933, 25
- Locomotieven, 1900-1934; 26-35
  - 1900-1902, 26
  - 1902-1905, 27
  - 1906-1910, 28
  - 1911-1912, 29
  - 1913-1914, 30
  - 1915-1920, 31
  - 1920-1922, 32
  - 1922-1926, 33
  - 1927-1931, 34
  - 1932-1934, 35
- Voertuigen, 1900-1934; 36-50
  - 1900-1903, 36
  - 1903-1905, 37
  - 1905-1907, 38
  - 1907-1909, 39
  - 1909-1911, 40
  - 1911-1912, 41
  - 1912-1913, 42
  - 1912-1913, 43
  - 1913-1915, 44
  - 1915-1916, 45
  - 1916-1920, 46
  - 1920-1921, 47
  - 1921-1923, 48
  - 1924-1929, 49
  - 1930-1934, 50
- (Gebouwen en Kunstwerken), 1900-1911; 51
- (Gebouwen en Kunstwerken), 1911-1915; 52
- (Gebouwen en Kunstwerken), 1916-1921; 53
- (Gebouwen en Kunstwerken), 1921-1933; 54
- Beveiligingsinrichtingen, 1909-1926; 55-58
  - 1909-1911, 55
  - 1911-1913, 56
  - 1914-1920, 57
  - 1920-1926, 58
- Automobielen en motorwagens, 1910-1934; 59
- Rijkscommissaris, 1869-1906; 60-71
  - 1869-1873, 60
  - 1874-1877, 61
  - 1878-1881, 62
  - 1882-1885, 63
  - 1885-1888, 64
  - 1888-1892, 65
  - 1892-1896, 66
  - 1896-1899, 67
  - 1899-1901, 68
  - 1901-1902, 69
  - 1902-1904, 70
  - 1904-1906, 71
- Uitgifte aandelen en leningen N.I.S., 1914-1926; 72-73
  - 1914-1922, 72
  - 1922-1926, 73
- Commissarissen, 1863-1926; 74-79
  - 1863-1899, 74
  - 1900-1909, 75
  - 1910-1915, 76
  - 1916-1918, 77
  - 1919-1921, 78
  - 1922-1926, 79
- Aanleg van nieuwe lijnen, 1902-1926; 80-83
  - 1902-1910, 80
  - 1911-1912, 81
  - 1913-1922, 82
  - 1923-1926, 83
- Los en laadhoofd te Grisee, 1901-1926; 84
- Stukken betreffende verplaatsing, overkapping en opening van het station Semarang (Tawang), 1902-1926; 85
- Rapporten, 1900-1926; 86-91
  - Ingekomen rapporten van het comité van Bestuur en diverse verylagen over bezoeken aan spoorwegen in Bergland, 1906, 86
  - Rapporten en verslagen betr. Locomotiefdepôt Zwolle, 1907-1911., Happorten van Dienstreizen.; Handleidingen voor de inrichting van de werkplaats Djocja.; Rapporten betr. machines voor het drukken van kaarten.; Verslag betr. het heffen van locomotieven met electrische kranen.; Onderzoek rollend materiaal Babat-Gambang Stoomtrammij.; 87
  - Rapport inzake machines voor het drukken van- en registreren van kaarten, 1911., Rapport over onderzoek naar ijzeren brugbovenbouw, 1913.; Rapport betr. suikertransport Midden-Java, 1913.; Stukken betr. het lassen van vlampijpen, 1914.; Rapport Looderts Tirtomojo, 1913.; Nota betr. storting van gelden voor de betaling van bezoldigingen.; 88
  - Stukken betr. Malariabestrijding op Java, 1915., Tijdschrift voor Spoor- en Tramwegwezen, 1915.; Stukken over spoor en tramweg verbinding Samarang, 1915.; Ondersoek aanleg nieuwe lijnen Kedoe-Banjoemas, 1915.; Rapport betr. inrichting en bediening van electrische blokbeveiling bij de Staatsspoorwegen, 1914.; Onderzoek Dienst- en rusttijden personeel, 1915.; Rapporten betr. bouwverordeningen en bouwwijzen.; 89
  - Rapporten betr. bezoeken aan Amerikaanse Spoorweg werkplaatsen, 1917., Stukken inzake Malariabestrijding op Java, 1917 (zie ook inv.nr.89).; Diverse verslagen van Dienstreizen, 1916.; Wettelijke bepalingen Dienst en Rusttijden personeel bij de Spoorwegen in Nederland, 1916.; Verslagen werkplaats Djocja.; 90
  - Rapporten en verslagen betreffende Smalspoor voor lichte tramwegen in Nederlands-Indië., Eisenbahntechnische tagung in Berlijn, 1924.; Geschiedkundige overzicht Dienst- en Rusttijden in Nederland, 1920.; Leiddraad voor het samenstellen van dienstroosters, 1920.; Stukken omtrent de gang van zaken der werkzaamheden op de Inspectie bureau's bij de Nederlandse Spoorwegen, 1922.; 91
- Rapport betreffende hervatting Solo-Vallei werken, 1911, Stukken inzake irrigatie Bengawan-Djero, 1901; 1901, 1911; 92
- Correspondentie tussen de N.I.S.M. en de Solosche Tramwegmaatschappij, inzake de ombouw van de Solosche Tramwegmaatschappij, (Tramweg Solo-Bojolali), 1906-1907; 93
- Correspondentie tussen de N.I.S.M. en de Solosche Tramwegmaatschappij, inzake de ombouw van de Solosche Tramwegmaatschappij, 1908-1914; 94
- Stukken betreffende uitbreidingen van de werkplaats Tjepoe, Djocja en Semarang, (Werkplaatsen), 1907-1925; 95-97
  - 1907-1914, 95
  - 1915-1922, 96
  - 1922-1925, 97
- Stukken betreffende de nieuwe havenkanaal te Semarang, 1908-1926; 98
- Stukken inzake de Tramwegaanleg Bali en Lombok, 1917-1926; 99
- Stukken betreffende electrificatie van lijnen, 1920-1926; 100
- Correspondentie tussen de N.I.S.M. en de Raad van Beheer, (Verschillende onderwerpen), 1900-1926; 101-120
  - 1900-1901, 101
  - 1902-1903, 102
  - 1903-1904, 103
  - 1906, 104
  - 1907, 105
  - 1908, 106
  - 1909, 107
  - 1910-1911, 108
  - 1912-1913, 109
  - 1913-1914, 110
  - 1914, 111
  - 1915-1916, 112
  - 1916-1917, 113
  - 1918, 114
  - 1919-1920, 115
  - 1920-1921, 116
  - 1921, 117
  - 1922-1923, 118
  - 1923-1924, 119
  - 1925-1926, 120
- Overzichten van de voorzitter van het Comite van Bestuur, z.j.; 121
- Opgave van ambtenaren die in aanmerking komen voor aandelen over het jaar 1928. (Premiestaten), 122
- Opgave omtrent verlofgangers, 1930-1939; 123
- Staat van ontvangen en uitgegeven bedragen i.v.m. de geneeskundige verzorging van ambtenaren en beambten over het jaar 1928, 124
- Recapitulatie over de maandelijkse bezoldigingen van het personeel, (bezoldigingen), 1931-1939; 125
- Opgave van het personeel, (aangesteld, ontslagen en met verlof), 1917-1937, 1938-1940; 126
- Exploitatie verslagen Semarang-Vorstenlanden, 1870-1898; 127-132
  - 1870-1876, 127
  - 1876-1883, 128
  - 1884-1890, 129
  - 1891-1893, 130
  - 1894-1896, 131
  - 1897-1898, 132
- Exploitatie verslagen Djocja-Bossot, 1893, Maandverslagen exploitatie, Beweging en Handelszaken, 1933-1937; 1893, 1933-1937; 133
- Maandverslagen exploitatie, 134-141
  - Semarang-Vorstenlanden, 1899-1906, 134
  - Semarang-Vorstenlanden, 1907-1928, 135
  - Semarang-Vorstenlanden, 1929-1932, Djocja-Bossot 1898-1913; 136
  - Djocja-Bossot 1914-1932, Djocja-Magelang 1898-1901; 137
  - Djocja-Willem I 1902-1932, 138
  - Goendih-Soerabaja 1900-1920, 139
  - Goendih-Soerabaja 1921-1932, Solo-Bojolali 1906-1918; 140
  - Solo-Bojolali 1918-1932, Semarang-Gambringan 1922-1928; Autodiensten 1921-1924; 141
- Verslag exploitatie Werkplaatsen 1923-1938, Maandverslag Aanlegdienst 1865-1873(Semarang-Vorstenlanden); Maand en jaarverslag Aanlegdienst 1914-1920 D-B; 1865-1938; 142
- Maand en jaarverslag Aanleg 1895-1907 (Djocja-Willem I), Maand en jaarverslag Aanleg 1894-1903 (Goendih-Soerabaja); 143
- Maand en jaarverslag Aanleg, 1914-1919 ( B-D ), Maand en jaarverslag Aanleg, 1916-1921 ( B-T ); Maand en jaarverslag Aanleg, 1916-1924 (K-G ); 1914-1924; 144
- Maand en jaarverslag Aanleg, 1920-1921 (K-R), Maand en jaarverslag Aanleg, 1918-1923 (S-B); Maand en jaarverslag Aanleg, 1918-1924 (S-G); Maand en jaarverslag Aanleg, 1926-1929 (S-D); 1920-1929; 145
- Jaarverslagen exploitatie (S-V), 1899-1906; 146
- Jaarverslagen exploitatie 1907-1919 (S-V), Jaarverslagen exploitatie 1898-1912 (D-B); 1898-1919; 147
- Jaarverslagen exploitatie 1913-1919 (D-B), Jaarverslagen exploitatie 1898-1919 (D-W); 148
- Jaarverslagen exploitatie 1900-1919 (G-S), Jaarverslagen exploitatie 1906-1919 (S-B); 149
- Jaarverslagen exploitatie 1918-1922 (P-W/N), Jaarverslagen exploitatie 1918-1924 (B/T-S); Berekening zelfkosten vervoer 1909-1930. (reizigers en goederen); Maandverslag omtrent opname en voorbereiding diverse lijnen in aanleg, 1915-1917; 150
- Jaarverslagen Exploitatie (M=alle lijnen), 1920-1936; 151-157
  - 1920-1921, 151
  - 1922-1923, 152
  - 1924-1925, 153
  - 1926-1927, 154
  - 1928-1929, 155
  - 1930-1931, 156
  - 1932-1936, 157
- Statistieke gegevens Weg en Werken, 1902-1922, Statistieke gegevens Tractie en Materieel:; Lijn Djocja - Bossot 1902-1921; Lijn Djocja - Willem I 1902-1922; Lijn Goendih - Soerabaja 1902-1922; 158
- Lijn Semarang-Vorstenlanden-Willem I, 1902-1922, Lijn Solo - Bojolali 1908-1922; Statistieke gegevens Bewegings en Handelszaken:; Lijn Semarang-Vorstenlanden 1902-1919; Lijn Semarang-Vorstenlanden 1920-1932; Lijn Djocja-Bossot 1902-1932; 159
- Lijn Djocja-Willem I 1902-1932, Lijn Goendih-Soerabaja 1902-1919; Lijn Goendih-Soerabaja 1920-1932; Lijn Solo-Bojolali 1906-1932; Lijn Semarang-Gambringan; 1922-1932; 160
- Lijn Bringin-Toentang-Salatiga 1918-1924, Lijn Parakan-Wonosobo-Ngadiredjo 1918-1922; Lijn N.I.S. (Alle Lynen) 1927-1932; Overzichten van het vervoer: 1927-1929, 1930-1932, 1937-1940.; 1918-1940; 161
- Suikerstaten (Vervoer en opbrengst), 1885-1940; 162; (4 delen)
- Vervoer en opbrengst anti-concurrentie overeenkomst, 1906-1923, Verslagen van Buitengewone voorvallen, 1929-1937; Notulen 1-196e vergadering C.v.B.; 1865-1868; 163
- Notulen 197-1281e vergadering, 1869-1890; 164
- Notulen 1282-1838e vergadering, 1891-1902; 165
- Notulen 1869-1902 Lijn Batavia-Buitenzorg, 166
- Notulen 1894-1902 Lijn Djocja-Bossot, Notulen 1895-1902 Lijn Djocja-Willem I; Notulen 1895-1902 Lijn Goendih-Soerabaja; Notulen 1902-1904 (Afschriften) alle lijnen; 1894-1904; 167
- Gouvernementsbesluiten, 1864-1914; 168-169
  - 1864-1894, 168
  - 1895-1914, 169
- Beschikkingen van de Directeur Burgerlijke Openbare Werken, 1873-1907; 170-171
  - 1873-1904, 170
  - 1905-1907, Besluiten van de Residenten 1872-1930; 171
- Ramingen van kosten Buitengewone Werken, Lijn Semarang-Vorstenlanden, 1874-1934., Begrotingen van kosten Buitengewone Werken, Lijn Djocja-Bossot, 1895-1934.; Begrotingen van kosten Buitengewone Werken, Lijn Djocja-Willem I, 1899-1934; 172
- Ramingen van kosten Buitengewone Werken, Lijn Goendih-Soerabaja, 1904-1934., Ramingen van kosten Buitengewone Werken, Lijn Solo-Bojolali, 1909-1934.; Begrotingen van kosten Buitengewone Werken, Lijn Semarang-Gambringan, 1927-1934.; Toegestane credieten (Buitengewone werken) 1920-1940; 1904-1940; 173
- Verslag van de stand en de vorderingen van Buitengewone Werken, 1922-1940, Overeenkomsten betreffende het vervoer van diverse goederen, (Afschriften vervoersovereenkomsten) 1934-1939; 174
- Staat van Overwegen 1934, Opgave Buitengewone Werken waarvan de toegestane credieten werden overschreden 1922-1939; Besluiten van de Directeur van Gouvernementsbedrijven 1909-1912; 1909-1934; 175
- Besluiten van de Directeur van Gouvernementsbedrijven, 1913-1919; 176
- Besluiten van de Directeur van Gouvernementsbedrijven 1920-1921, Staat van Boekwaarde Kunstwerken, 1911-1929; 177
- Staat van uitgaven voor Buitengewone Werken, 1930-1940, Lijsten beschikkingen besluiten, 1923-1936; 1923-1940; 178
- Notulen vergaderingen Dienst Weg en Werken, 1922-1930; 179
- Notulen vergaderingen Dienst Tractie en Materiëel, 1922-1927; 180
- Notulen vergaderingen Dienst Beweging en Handelszaken, 1922-1934; 181
- Notulen vergaderingen Dienst Beweging en Handelszaken, 1934-1940; 182
- Ingekomen brieven van de Hoofd-Ingenieur, 1863-1869 (Semarang-Vorstenlanden), Ingekomen brieven van de Hoofd-Ingenieur, (Batavia-Buitenzorg) 1864-1865; 183
- Ingekomen brieven van het Comité van Bestuur, Lijn Semarang-Vorstenlanden, 1865-1900; 184-222
  - 1865-1867, 184
  - 1867-1868, 185
  - 1869-1871, 186
  - 1872-1874, 187
  - 1875-1877 *. IEIE ontbreekt., 188
  - 1879, 189
  - 1880, 190
  - 1881, 191
  - 1882, 192
  - 1883, 193
  - 1884, 194
  - 1885, 195
  - 1886, 196
  - 1887, 197
  - 1888 Jan-Juni, 198
  - 1888 Juli-Dec., 199
  - 1889 Jan-Juni., 200
  - 1889 Juli-Dec., 201
  - 1890 Jan-Juni., 202
  - 1890 Juli-Dec., 203
  - 1891 Jan-Juni., 204
  - 1891 Juli-Dec., 205
  - 1892 Jan-Juni., 206
  - 1892 Juli-Dec., 207
  - 1893 Jan-Juni., 208
  - 1893 Juli-Dec., 209
  - 1894 Jan-Juni., 210
  - 1894 Juli-Dec., 211
  - 1895 Jan-Juni., 212
  - 1895 Juli-Dec., 213
  - 1896 Jan-Juni., 214
  - 1896 Juli-Dec., 215
  - 1897 Jan-Juni., 216
  - 1897 Juli-Dec., 217
  - 1898 Jan-Juni., 218
  - 1898 Juli-Dec., 219
  - 1899 Jan-Juni., 220
  - 1899 Juli-Dec., 221
  - 1900 Jan-Juni., 222
- Ingekomen brieven van het Comité van Bestuur, Lijn Batavia-Buitenzorg, 1868-1900; 223-252
  - 1868-1870, 223
  - 1871, 224
  - 1872, 225
  - 1873, 226
  - 1874, 227
  - 1875, 228
  - 1876, 229
  - 1877, 230
  - 1878, 231
  - 1879, 232
  - 1880, 233
  - 1881, 234
  - 1882-1883, 235
  - 1884, 236
  - 1885, 237
  - 1886, 238
  - 1887, 239
  - 1888, 240
  - 1889, 241
  - 1890, 242
  - 1891, 243
  - 1892, 244
  - 1893, 245
  - 1894, 246
  - 1895, 247
  - 1896, 248
  - 1897, 249
  - 1898, 250
  - 1899, 251
  - 1900, 252
- Ingekomen brieven van het Comité van Bestuur, Lijn Djocja-Bossot, 1893-1900; 253-255
  - 1893-1895, 253
  - 1896-1898, 254
  - 1899-1900, 255
- Ingekomen brieven van het Comité van Bestuur, Lijn Djocja-Magelang, 1895-1897; 256
- Ingekomen brieven van het Comité van Bestuur, Lijn Djocja-Willem I, 1898-1900; 257-258
  - 1898-1899, 257
  - 1900, 258
- Ingekomen brieven van het Comité van Bestuur, Lijn Goendih-Soerabaja, 1895-1900; 259-262
  - 1895-1897, 259
  - 1898, 260
  - 1899, 261
  - 1900, 262
- Ingekomen brieven van het Pensioenfonds, 1896-1900; 263
- Uitgaande brieven van het Comité van Bestuur, Lijn Magelang-Semarans-Vorstenlanden, 1864-1900; 264-291
  - 1864-1865, 264
  - 1866, 265
  - 1867, 266
  - 1868, 267
  - 1869, 268
  - 1870, 269
  - 1871, 270
  - 1872-1873, 271
  - 1874-1875, 272
  - 1876-1877, 273
  - 1878, 274
  - 1878-1880, 275
  - 1881-1883, 276
  - 1884, 277
  - 1885, 278
  - 1886-1888, 279
  - 1889, 280
  - 1890, 281
  - 1891, 282
  - 1892, 283
  - 1893, 284
  - 1894, 285
  - 1895, 286
  - 1896, 287
  - 1897, 288
  - 1898, 289
  - 1899, 290
  - 1900, 291
- Uitgaande brieven van het Comité van Bestuur, Lijn - Batavia-Buitenzorg, 1869-1900; 292-294
  - 1869-1884, 292
  - 1885-1891, 293
  - 1892-1900, 294
- Uitgaande brieven van het Comité van Bestuur, Lijn Djocja-Bossot, 1893-1900. Uitgaande brieven van het Comité van Bestuur, Lijn Djocja-Willem I. 1895-1900. Uitgaande brieven van het Comité van Bestuur, Lijn Goendih-Soerabaja, 1895-1900. Uitgaande brieven van het Comité van Bestuur, Lijn Pensioenfonds, 1896-1900., 295
- Gewone uitgaande brieven, Lijn Batavia-Buitenzorg, 1871-1892; 296
- Opgaven van afgesloten verzekeringen tegen brand- en andere schade, 1905-1931., Rapport betreffende kwestie met de Minister van Koloniën over toepassing van art.90 concessie (Semarang-Vorstenlanden) 1893-1896; 1893-1931; 297
- Nota's en ontwerpen voor aanleg van Stoomtramwegen, 1895, 1899; 298-300
  - Aanleg Goendih-Soerabaja, 1895-1896, 298
  - Aanleg Soemari-Grissee, 1899, 299
  - Aanleg Willem I-Magelang 1899 (S.P. 1900), 300
- Verkoop Spoorweg Batavia-Buitenzorg, 1875-1913; 301-304; (4 pakken)
  - 1875-1896, 301
  - 1876-1896, 302
  - 1897-1912, 303
  - 1913, 304
- Nota's over transacties Spoorweg Batavia-Buitenzorg en concessie voorwaarden, (K.H. Beijen), 1910-1912; 305
- Foto's van de oriënteringsinrichtingen van de Hollandse Spoorwegen., Diverse Nota's en verslagen, 1911-1915; 306
- Stukken over Dienstvoorwaarden Personeel in Nederlands-Indië 1917, Afschriften van uitgezonden opzichters 1918; 1917, 1918; 307
- Staten van bijlagen van correspondentie van de Voorzitter aan de Raad van Beheer 1922., Nota's betreffende schetsontwerpen van Spoor-en Tramwegverbindingen te Semarang 1921.; Plannen 1921; 1921, 1922; 308
- Plannen, verslagen en ontwerpen ter verbetering van de Spoor-en Tramweg toestanden rondom Semarang en van de Zeehaven Semarang, 1924; 309
- Bijlagen van brieven, 310-325
  - Voorontwerp electrificatie lijn Djocja-Willem I-Parakan en Willem I-Oengaran-Semarang., Leiddraad. voor het samenstellen van dienstroosters t.b.v. het personeel van Spoor-en Tramwegen; Rapporten over cursussen voor aspirant opzichters Weg en Werken 1919; 310
  - Stukken over inlichtingen Spoorweg-congres te Rome 1921., Stukken betreffende Kaartendrukmachines 1921.; Nieuwe ordonnatie op de inkomstenbelasting 1921.; Rapport over telefoneren en telegraferen 1921; Nota vergroting electrisohe kracht werkplaats Djocja.; Ontwerp voor het verzamelen van statistische gegevens over het Rollend materiaal 1921.; Concept technische voorschriften 1921.; Dienstwoningen te Soerabaja 1921; 311
  - Verslag van de Commissie Rechtstoestand van Indische Ambtenaren 1922., Wijzigingen ontwerp Middelberg 1923.; Lijst van toestand "Assenpark" 1921.; Specificatie verdeling aandeel in het fonds tot verbetering van pensioenverhoudingen 1921.; Nota spoorversmalling van het N.I.S. breedspoornet 1922.; Voorstellen van de R.D.V. mei 1922.; Nota's en vragenlijsten "Achsbrüche" 1922; 312
  - Nota's en Rekeningen van de salariscommissie 1924., Herziening rendabiliteitsrekening Zeehaven Semarang 1924; 313
  - Stukken m.b.t. het reglement Dienstvoorwaarden D.V.I. 1927, 314
  - Algemene voorschriften betreffende ijzeren bruggen en pijlers voor Spoor-en Tramwegen in Nederlands-Indië., Reglementen voor het Pensioenfonds t.b.v. het personeel van de Nederlandse Indische Spoorwegmij. 1927-1928; 315
  - Algemene voorschriften, 1929-1930., Rapport van de belastingaccountantsdienst, 1924; 316
  - Stukken betreffende Vennootschapsbelasting, 1930, 317
  - Reglementen voor het pensioen- en voorzieningsfonds, 1930, 318
  - Reglementen en Maandrapporten, 1930-1931, 319
  - Jaarverslagen Topografische Dienst(Merapi literatuur), 1905-1931, 320
  - Ontwerpen voor stalen bruggen, en rapporten betreffende zandafvoer van de Merapi, 1931-1932, 321
  - Verslagen en publicaties Vereniging van Nederlands-Indische Spoor-en Tramwegmaatschappijen, 1933, 322
  - Rekeningen en berekeningen van de Administratie Dienst Vegen Werken, 1933, 323
  - Verslagen studiereizen automotrices, 1935., Uitbreidingsrekeningen Tramwegen, 1934.; Naastingsprijzen, 1937; 324
  - Naastingsprijzen, 1938., Verantwoordingsstukken, 1937.; Balansen en Berekeningen, 1936-1938; 325
- Algemene Agenda's van in-en uitgaande brieven, 1864-1900; 326-332
  - 1864-1867, 326
  - 1867-1870, 327
  - 1871-1875, 328
  - 1874-1877, 329
  - 1878-1881, 330
  - 1881-1884, 331
  - 1884-1890 1890-1900 (ingekomen brieven gewone en leveranciers), 332
- Agenda uitgaande brieven(gewone en leveranciers) 1869-1883, Agenda ingekomen brieven van het Comité van Bestuur, 1884-1890; 1869-1890; 333
- Agenda's ingekomen brieven van het Comité van Bestuur, 1890-1940; 334-380
  (1884-1890 zie inv.nr.333)
  - 1890-1897, 334
  - 1898-1900, 335
  - 1900, 336
  - 1901, 337
  - 1902, 338
  - 1903, 339
  - 1904, 340
  - 1905, 341
  - 1906, 342
  - 1907, 343
  - 1908, 344
  - 1909, 345
  - 1910, 346
  - 1911, 347
  - 1912, 348
  - 1913, 349
  - 1914, 350
  - 1915, 351
  - 1916, 352
  - 1917, 353
  - 1918, 354
  - 1919, 355
  - 1920, 356
  - 1920, 357
  - 1921, 358
  - 1921, 359
  - 1922, 360
  - 1922, 361
  - 1923, 362
  - 1923, 363
  - 1924, 364
  - 1925, 365
  - 1926, 366
  - 1927, 367
  - 1928, 368
  - 1929, 369
  - 1930, 370
  - 1931, 371
  - 1932, 372
  - 1933, 373
  - 1934, 374
  - 1935, 375
  - 1936, 376
  - 1937, 377
  - 1938, 378
  - 1939, 379
  - 1940, 380
- Agenda's uitgaande brieven van het Comité van Bestuur, 1900-1940; 381-425
  - 1900, 381
  - 1901, 382
  - 1902, 383
  - 1903, 384
  - 1904, 385
  - 1905, 386
  - 1906, 387
  - 1907, 388
  - 1908, 389
  - 1909, 390
  - 1910, 391
  - 1911, 392
  - 1912, 393
  - 1913, 394
  - 1914, 395
  - 1915, 396
  - 1916, 397
  - 1917, 398
  - 1918, 399
  - 1919, 400
  - 1920, 401
  - 1920, 402
  - 1921, 403
  - 1921, 404
  - 1922, 405
  - 1922, 406
  - 1923, 407
  - 1923, 408
  - 1924, 409
  - 1925, 410
  - 1926, 411
  - 1927, 412
  - 1928, 413
  - 1929, 414
  - 1930, 415
  - 1931, 416
  - 1932, 417
  - 1933, 418
  - 1934, 419
  - 1935, 420
  - 1936, 421
  - 1937, 422
  - 1938, 423
  - 1939, 424
  - 1940, 425
- Hoofd-Ingenieur: Klappers ingekomen-en uitgaande brieven, 1863-1869; 426
- Klappers van het Comité van Bestuur, 1864-1902; 427-432
  - 1865-1878 Semarang-Vorstenlanden (ingekomen brieven), 427
  - 1893-1895 Djocja-Bossot (ingekomen brieven), 1864-1878 Batavia-Buitenzorg(ingekomen brieven); 1864-1869 Uitgaande brieven Comite van Bestuur.; 428
  - 1870-1878 Semarang-Vorstenlanden (uitgaande brieven), 1881-1896 Semarang-Vorstenlanden (uitgaande brieven); 429
  - 1897-1900 Semarang-Vorstenlanden (uitgaande brieven), 1869-1878 Batavia-Buitenzorg (uitgaande brieven); 1881-1893 Batavia-Buitenzorg (uitgaande brieven); 430
  - 1894-1900 Batavia-Buitenzorg (uitgaande brieven), 1893-1900 Djocja-Bossot (uitgaande brieven); 1895-1900 Djocja-Magelang (uitgaande brieven); 431
  - 1895-1900 Goendih-Soerabaja (uitgaande brieven), 1865-1902 Semarang-Vorstenlanden (klapper op de notulen); 1895-1902 Djocja-Willem I (klapper op de notulen); 1894-1902 Djocja-Bossot (klapper op de notulen); 1869-1902 Batavia-Buitenzorg (klapper op de notulen); 1895-1902 Goendih-Soerabaja (klapper op de notulen); 432
- Register van besluiten Directeur Gouvernementsbedrijven, 1909-1922., Agenda briefwisseling Gouvernements-Commissaris, 1864-1928; Register vervoer van suiker, 1885-1911; Register beschikkingen Directeur B.O.W. 1875-1920; Register Gouvernementsbesluiten 1864-1922; 433
- Kasboeken 1863-1871, 1930-1943 (4 delen), Advertenties van de N.I.S. 1864-1917; 1864-1943; 434
- Opbrengstbriefjes (Telegr. opgave), 1932-1940; 435
- Jaarverslag N.I.A.B., 1930-1940; 436
- Overzichten uitgaven Buitengewone Werken, 1912-1931; 437